【裁判字號】    98,訴,1958
【裁判日期】    980630
【裁判案由】    毒品危害防制條例
【裁判全文】
臺灣板橋地方法院刑事判決              98年度訴字第1958號
公  訴  人  臺灣板橋地方法院檢察署檢察官
被      告  甲○○
                    樓
上列被告因違反毒品危害防制條例案件，經檢察官提起公訴（98
年度毒偵字第2387號），被告於準備程序中對被訴之事實為有罪
陳述，本院合議庭裁定由受命法官獨任行簡式審判程序，並判決
如下：
    主  文
甲○○施用第一級毒品，累犯，處有期徒刑捌月。扣案之海洛因
（驗餘淨重零點肆貳柒肆公克）沒收銷燬；上開海洛因之包裝塑
膠袋壹只沒收。
    事  實
一、甲○○前於民國八十八年間因施用毒品案件，經臺灣桃園地
    方法院以八十八年度毒聲字第五三四八號裁定送勒戒處所觀
    察、勒戒，認有繼續施用毒品之傾向，經同院以八十八年度
    毒聲字第五九三八號裁定令入戒治處所施以強制戒治一年，
    自八十八年十月七日起執行強制戒治，於八十九年三月十六
    日停止戒治，所餘戒治期間付保護管束，嗣於保護管束期間
    ，因違反保護管束規定情節重大，經同院以八十九年度毒聲
    字第五六一九號裁定撤銷停止戒治，令入戒治處所施以強制
    戒治，於九十年八月二十二日強制戒治執行完畢，並經臺灣
    桃園地方法院檢察署檢察官於九十一年一月七日以九十一年
    度戒偵字第一號為不起訴處分確定。又於九十四年間犯施用
    第一級毒品罪，經臺灣高等法院以九十四年度上訴字第八五
    ０號判處有期徒刑八月，上訴後，經最高法院以九十五年度
    台上字第八六號判決駁回上訴而確定；復於九十五年間犯施
    用第一級毒品罪，經臺灣桃園地方法院以九十五年訴字第三
    九四號判處有期徒刑八月確定；上開二罪刑，嗣經臺灣桃園
    地方法院以九十五年度聲字第四六００號裁定應執行刑有期
    徒刑一年三月確定，於九十六年三月二十九日縮短刑期假釋
    出監，於九十六年五月六日假釋期滿，未經撤銷假釋，以已
    執行論（於本案構成累犯）。
二、詎甲○○未知悔悟，明知海洛因係毒品危害防制條例所規定
    之第一級毒品，不得非法持有、施用，竟於上開強制戒治執
    行完畢釋放後，五年內犯施用第一級毒品罪並經法院科刑處
    罰，復基於施用第一級毒品海洛因之犯意，於九十八年三月
    十九日上午九時許為警採尿前二十六小時內之某時（其為警
    查獲後至採尿前之人身自由受公權力拘束之時間應予扣除）
    ，在臺北縣三峽鎮○○路某土地公廟附近（起訴書略載不詳
    處所），以將毒品海洛因摻入香菸內，並點燃香菸吸聞之方
    式，施用第一級毒品海洛因。嗣於九十八年三月十九日上午
    九時許，在臺北縣三峽鎮○○路二巷八號前，甲○○因行跡
    可疑為警盤查，並扣得其所購得而未及施用之第一級毒品海
    洛因一包（白色粉末，毛重零點六二八零公克、淨重零點四
    二八零公克，經取樣部分檢驗用罄，驗餘淨重零點四二七四
    公克），再經警於警局採集甲○○之尿液送驗結果呈毒品海
    洛因之代謝物嗎啡陽性反應，始悉上情。
三、案經臺北縣政府警察局三峽分局報請臺灣板橋地方法院檢察
    署檢察官偵查起訴。
    理  由
一、訊據被告甲○○對於上揭時地施用第一級毒品海洛因之事實
    ，於本院審理中坦承不諱，並有其所有之海洛因粉末一包扣
    案可資佐證；而被告經警查獲所採集尿液經送鑑定，亦呈海
    洛因代謝物嗎啡陽性反應，有臺灣檢驗科技股份有限公司（
    檢體編號Ｌ0000000號）濫用藥物檢驗報告、代碼對
    照表各一紙在卷可稽。又上述扣案之海洛因白色粉末一包，
    經送交通部民用航空局航空醫務中心鑑定，確檢出第一級毒
    品海洛因成分（毛重零點六二八零公克、淨重零點四二八零
    公克，經取樣部分檢驗用罄，驗餘淨重零點四二七四公克）
    ，有該航空醫務中心九十八年三月三十一日航藥鑑字第０九
    八一六六七號毒品鑑定書附卷可按。又海洛因經注射或吸入
    人體後，約百分之八十於二十四小時內自尿中排出，一般而
    言，尿液中能否驗出嗎啡陽性反應與其投與量、投與途徑、
    採尿時間、個人體質及檢測方法之靈敏度有關，國外曾有文
    獻報導注射六毫克之海洛因鹽酸鹽，其代謝物嗎啡之平均可
    檢出時限約為二十六小時，此經行政院衛生署藥物食品檢驗
    局於八十一年九月八日以藥檢壹字第八一一四八八五號函述
    綦詳，足認被告於事實欄所載時間經警採尿前之二十六小時
    內某時（其為警查獲後至採尿前之人身自由受公權力拘束之
    時間應予扣除），確有施用第一級毒品海洛因之犯行，是被
    告於審理中自白核與事實相符，堪以採信。末查被告前有上
    開事實欄所載之強制戒治執行完畢紀錄及其於強制戒治執行
    完畢釋放後五年內，再犯施用第一級毒品罪並經法院科刑處
    罰之犯罪紀錄，有臺灣高等法院被告前案紀錄表在卷可按，
    足認被告係強制戒治執行完畢釋放後，五年內犯施用第一級
    毒品罪並經法院科刑處罰後，又再犯本案施用第一級毒品罪
    。本案事證明確，被告犯行洵堪認定，應依法論科。
二、按海洛因係毒品危害防制條例第二條第二項第一款所明定之
    第一級毒品，不得非法持有、施用。核被告所為，係犯毒品
    危害防制條例第十條第一項之施用第一級毒品海洛因罪。被
    告施用海洛因前後持有海洛因之低度行為，應為施用海洛因
    之高度行為所吸收，不另論罪。查被告有事實欄所載之有期
    徒刑執行完畢紀錄，有臺灣高等法院被告前案紀錄表在卷可
    按，其於有期徒刑之執行完畢後五年內，故意再犯本件有期
    徒刑以上之罪，為累犯，應依刑法第四十七條第一項之規定
    加重其刑。爰審酌被告犯罪之動機、目的、手段，被告施用
    毒品戕害其身心健康，所生之危害，及其國中畢業之智識程
    度（見警詢筆錄），暨犯後坦承犯行，並持續接受美沙冬替
    代療法之治療（見卷附被告提出之診斷證明書），態度尚稱
    良好等一切情狀，量處如主文所示之刑。
三、扣案海洛因（驗餘淨重零點四二七四公克），係本案查獲之
    第一級毒品，已如前述，應依毒品危害防制條例第十八條第
    一項前段之規定，宣告沒收銷燬之；至取樣之海洛因部分，
    因檢驗用罄而滅失，爰不另為沒收銷燬之諭知。又上開扣案
    海洛因係被告所購入欲供己施用之毒品，業據被告於本院審
    理中供明在卷，足認包裝上開毒品海洛因之塑膠袋一只，係
    被告所有並供其施用第一級毒品犯罪預備之物，爰依刑法第
    三十八條第一項第二款規定宣告沒收之。
據上論斷，應依刑事訴訟法第二百七十三條之一第一項、第二百
九十九條第一項前段，毒品危害防制條例第十條第一項、第十八
條第一項前段，刑法第十一條前段、第四十七條第一項、第三十
八條第一項第二款，判決如主文。
本案經檢察官李巧菱到庭執行職務。
中    華    民    國    98    年    6     月    30    日
                  刑事第十二庭  法  官  楊 志 雄
以上正本證明與原本無異
如不服本判決應於收受判決後十日內向本院提出上訴書狀，並應
敘述具體理由。其未敘述上訴理由者，應於上訴期間屆滿後二十
日內向本院補提理由書（均須按他造當事人之人數附繕本）「切
勿逕送上級法院」。
                                書記官  陳 春 銘
中    華    民    國    98    年    6     月    30    日
毒品危害防制條例第十條
施用第一級毒品者，處六月以上五年以下有期徒刑。
施用第二級毒品者，處三年以下有期徒刑。


司法院資訊處製作；財團法人民間司法改革基金會備份。
